臺灣臺北地方法院交通事件裁定　　　　　　　　　九十三年度交聲字第一○二二號
　　異　議　人
　　即受處分人　甲○○
右列受處分人因違反道路交通管理處罰條例案件，對於臺北市交通事件裁決所中華民
國九十三年九月二十七日所為之處分（原裁決案號：北市裁三字第裁二二–Ｅ000
00000號）聲明異議，本院裁定如左：
    主    文
原處分撤銷。
甲○○汽車駕駛人，駕車行經有燈光號誌管制之交岔路口闖紅燈，處罰鍰新臺幣貳仟
柒佰元，並記違規點數三點。
    理    由
一、按「汽車駕駛人，行經有燈光號誌管制之交岔路口闖紅燈者，處新臺幣（下同）
    一千八百元以上五千四百元以下罰鍰」、「汽車駕駛人有左列各款所列條款之一
    者，除依原條款處罰鍰外，並予記點：．．．三、有第四十三條、第五十三條或
    第五十四條情形之一者，各記違規點數三點」，道路交通管理處罰條例第五十三
    條、第六十三條第一項第三款分別定有明文。
二、本件異議人即受處分人甲○○所有之車號ＤＡ─八九七一號自小客車，於民國九
    十三年七月十五日十七時二十八分，於新竹市○○路及學府路口，駕車行經有燈
    光號誌管制之交岔路口闖紅燈，嗣由新竹市警察局依違反道路交通管理處罰條例
    第五十三條規定之行為逕行掣單舉發，嗣受處分人提出申訴，經原處分機關請原
    舉發單位調查結果，仍認受處分人所有之該部汽車有前述違規行為，原處分機關
    乃依道路交通管理處罰條例第五十三條（贅引第一項）規定，在九十三年九月二
    十七日以北市裁三字第二二–Ｅ00000000號裁決書裁處受處分人罰鍰二
    千七百元。
三、訊據異議人對於有於前揭時地駕駛前揭車輛經過新竹市○○路及學府路口一事，
    固予承認，惟矢口否認有何闖紅燈之情，辯稱當時其開到停止線時仍是綠燈，係
    駛過停止線後才變成紅燈，其為安全所見就直接向前通過，並未闖紅燈云云。經
    查：受處分人所有前開車號汽車在前揭時間路口號誌為紅燈時，確實已跨越路口
    前停止線等情，業據證人即開立舉發單之員警王竣宏於本院調查中證述明確（見
    本院九十三年十一月十六日訊問筆錄第三頁至第五頁）；復有現場採證照片二紙
    在卷可稽，依該採證照片之電腦紀錄，第一張採證照片顯示，該車係在於紅燈亮
    後於零點八秒超越停止線，第二張採證照片紅燈亮後於一點八秒，以時速四十一
    公里有持續行駛行為且妨害其他方向人、車通行。且由證人王竣宏之證詞可知，
    本件異議人係於停止線紅燈已亮零點八秒時方通過停止線，然在紅燈亮以前，有
    六秒之黃燈時間，依異議人採證照片中顯示，其時速為四十一公里，其於六秒鐘
    發現黃燈之時間，距離路口應有六十公尺以上的距離，其本應停車等待紅燈，但
    卻未停車仍繼續直行，足認異議人有闖紅燈之情（同見本院前揭訊問筆錄第三頁
    至第五頁）。從而本件事證明確，異議人違規行為堪以認定，所辯並不足採。
四、綜上所述，本件受處分人確有於前揭時地駕車闖越紅燈之情，已堪認定。惟原處
    分機關依道路交通管理處罰條例第五十三條（贅引第一項）、第六十三條第一項
    第三款及違反道路交通管理事件統一裁罰基準表之規定，裁處受處分人罰鍰二千
    七百元部分雖屬允當，然原處分機關未依道路交通管理處罰條例第六十三條第一
    項第三款規定予以記違規點數三點，此部分顯然不當。是本件異議人聲明異議雖
    無理由，但原處分機關之處分既有前述不當之處，自亦無可維持，爰撤銷原處分
    ，另諭知如主文所示內容之處分。
五、據上論斷，依道路交通案件處理辦法第二十條，裁定如主文。
中　　　華　　　民　　　國　　九十三　　年　　 十一 　　月　　 十九 　　日
                                      臺灣臺北地方法院交通法庭
                                          法　官  吳冠霆
右正本證明與原本無異。
如不服本裁定，應於裁定送達後五日內向本院提出抗告狀。
                                          書記官  楊文祥
中　　　華　　　民　　　國　　九十三　　年　 　十一　 　月　 二十九　　 日
